最高法院刑事裁定　　　　　　　一○○年度台抗字第九八五號
抗　告　人　王文志
上列抗告人因違反毒品危害防制條例等罪案件，不服台灣高等法
院高雄分院中華民國一○○年十月十八日駁回聲請具保停止羈押
之裁定（一○○年度聲字第一三二五號），提起抗告，本院裁定
如下：
    主  文
抗告駁回。
    理  由
本件原裁定以：抗告人王文志因違反毒品危害防制條例等罪案件
，前經原審法院法官訊問後，認為犯罪嫌疑重大，有刑事訴訟法
第一百零一條第一項第一款、第三款之情形，非予羈押，顯難進
行審判，於民國一○○年六月十七日執行羈押在案。抗告人雖以
其犯後坦承犯行，亟盼能返家安頓家事，期能於執行時，無後顧
之憂，主觀上並無逃亡之虞，應可藉由繳交保證金、限制住居、
定期向警局報到等手段，降低逃亡可能性，保全訴訟程序之進行
及刑罰之執行等理由，聲請准予具保停止羈押。然查抗告人因犯
毒品危害防制條例第四條第一項販賣第一級毒品罪、同條例第十
條第一、二項施用第一、二級毒品罪，業經原審法院以一○○年
度上訴字第九七○號刑事判決判處罪刑並定應執行之刑為有期徒
刑九年，抗告人提起第三審上訴後，目前仍在本院審理中。其所
為販賣第一級毒品罪之法定本刑為「死刑或無期徒刑」，且抗告
人宣告之刑非輕，其販賣毒品戕害他人身心健康，助長毒品泛濫
，嚴重腐蝕國民健康及破壞社會風氣，危害社會安全秩序非輕，
難期抗告人能依法遵期到庭接受審判、執行，而足認有逃亡之虞
，仍符合刑事訴訟法第一百零一條第一項第一款、第三款之羈押
事由，為確保將來可能之刑事審判及執行能順利進行，仍有繼續
羈押之必要，其羈押原因尚未消滅，抗告人執前詞請求具保停止
羈押，均非法定停止羈押之原因，亦與考量羈押之原因及必要性
與否無關，不能作為具保停止羈押之理由。因認抗告人之羈押原
因仍然存在，不能因具保替代羈押或使其羈押原因消滅，而駁回
抗告人具保停止羈押之聲請。經核並無違誤。衡諸社會大眾一般
之認知，被訴重罪者遭第二審法院宣告重刑後，其逃亡之可能性
顯然較高，原裁定據以認定抗告人仍有羈押之必要，亦無與司法
院釋字第六六五號解釋意旨不符之違誤。抗告意旨仍執陳詞指摘
原裁定不當，無非對於原審依職權審酌之事項，徒憑己見，任意
指摘，難認抗告有理由，應予駁回。
據上論結，應依刑事訴訟法第四百十二條，裁定如主文。
中    華    民    國  一○○  年   十一   月  二十三  日
                      最高法院刑事第四庭
                          審判長法官  洪  文  章  
                                法官  王  居  財  
                                法官  郭  毓  洲  
                                法官  韓  金  秀  
                                法官  沈  揚  仁  
本件正本證明與原本無異
                                      書  記  官  
中    華    民    國  一○○  年   十一   月  二十四  日
                                                       s